ANDRÉS WALLBERG

INGENIERO CIVIL EN COMPUTACIÓN

Ingeniería

Ciencia

Deportes

Música

EDUCACIÓN

Ingeniería civil en computación

Universidad de Talca

2018-2023

Minor "Ciencia de datos"

Universidad de Talca

2022-2023

Técnico en electrónica

Colegio Bicentenario Politécnico - San José

2015-2016

IDIOMAS

Español - Nativo

Ingles - Intermedio

ACERCA DE MÍ

Me llamo Andrés Wallberg y soy Ingeniero civil en computación. Me considero una persona con intereses múltiples en la computación, en específico, en el área de ciencia de datos, investigación y software. Me gustan muchos los desafíos y la innovación, además del constante aprendizaje y crecimiento personal. Me considero como una persona con buena capacidad de liderazgo y con buenas habilidades de comunicación.

EXPERIENCIA

Laboral

Ingeniero de datos - Entel (Práctica)

Feb. 2022 - Mar. 2022

- GCP
- SOL
- Airflow
- Git
- Apache Beam
- Python

Desarrollador de plataformas SaaS - HPI
INTERNATIONAL Feb. 2023 - Sept. 2023

- Desarrollo de plataformas SaaS
- React
- Nextjs
- GCP
- SOI
- Laravel

Ingeniero de software - Haulmer SPA Oct. 2023 - Jun. 2024

- Angular
- Laravel
- Git
- SQL
- Docker
- Azure
- Scrum

Data Engineer & MLops - Entel Jun. 2024 - Actual

- GCP
- Docker / Git / SQL / Python
- Machine Learning
- Apache Beam
- Apache Airflow

Académica

Ayudante de introducción a la programación Mar. 2022 - Dic. 2022

- Apoyo en clases y laboratorios.
- Corrección de tareas y proyectos.

Ayudante de introducción a la ingeniería Mar. 2022 - julio. 2022

- Apoyo en clases y laboratorios.
- Corrección de tareas y proyectos.

Mentor Google Developer Student Clubs Utal Sep. 2020 - Dic. 2020

• Impartir clases y generar material de apoyo.

Inyector-Extractor de Procesos de negocio BPMN a Ago. 2022 - Jul. 2023 Modelo de procesos negocios BPMN (Memoria de título)

- Investigación, creación de software y desarrollo de documento.
- MDE
- BPMN
- JCC 2023 (IEEE SCCC2023).